Minutes et répertoires du notaire Augustin RAMEAU, 5 février 1782 - 9 octobre 1805 (étude XX)
Archives nationales
- Minutes de Augustin RAMEAU, février 1781 - 1805; MC/ET/XX/712 - MC/ET/XX/817
  - Minutes. 1787, janvier - mars, janvier - mars 1787; MC/ET/XX/731
    - Testament déposé de Marie Françoise Penot de Tournieres de La Cossiere, veuve en premières noces de Gratien Drouilhet, écuyer, receveur général des finances de la généralité de la Rochelle et en secondes et dernières noces, de Léon Picot de Chemeteau, écuyer, ancien capitaine de cavalerie, 5 j
      testament; dépôt de pièces; Penot de Tournieres de La Cossiere, Marie-Françoise; Drouilhet, Gratien; Picot de Chemeteau, Léon; officier (armée)
    - Dépôt de pièces famille Arsanger., 27 janvier 1787; MC/ET/XX/731
      Notoriété constatant que le sieur René Arsanger, marchand tanneur au Mans, est seul et unique héritier de demoiselle Marie Berthelot, sa mère, veuve de Louis Arsanger, son père et de demoiselle Catherine Berthelot, sa tante.
      Dépôt du baptistaire de René Arsanger, fils de Louis Arsanger et de Marie Berthelot, paroisse Saint Pierre de Durtal, diocèse d' Angers.
      Dépôt du mortuaire de Catherine Marthe Berthelot, paroisse de Durtal, diocèse d' Angers.
      Dépôt du mortuaire de Marie Berthelot, veuve de Louis Arsanger, licencié es-lois, paroisse de Durtal, diocèse d' Angers
      dépôt de pièces; notoriété; acte d'état civil; Arsanger, René; Berthelot, Marie; Arsanger, Louis; Berthelot, Catherine; Berthelot, Catherine-Marthe; commerçant; tanneur
    - Contrat de mariage entre François Charles Joseph PICARD demeurant rue aux Fers, paroisse Saint-Eustache, diocèse de Paris, Chirurgien interne de l'hôpital Dieu et Marie Edmée Chenal, deumeurant hors de Paris, paroisse hors de Paris, diocèse non identifié, Maîtresse couturière., 29 janvier 1787; MC/ET/XX/731
      Mariages à Paris en 1787 (3196 actes), par Delphine Dubois, Sandrine Dumas-Lefaure, Catherine Gauthier, 1994 (base de données migrée: voir contexte dans le Plan d’orientation général - Notaires de Paris, guides thématiques du Minutier).
      contrat de mariage; Fers (rue aux); Picard, François-Charles-Joseph; Chenal, Marie-Edmée; chirurgien; tailleur d'habits
    - Contrat de mariage entre Michel Denis PERROT demeurant rue du Faubourg du Temple, paroisse Saint-Laurent, diocèse de Paris, Compagnon serrurier et Anne Bernardin, demeurant rue du Faubourg du Temple, paroisse de Saint-Laurent, diocèse de Paris., 30 janvier 1787; MC/ET/XX/731
      contrat de mariage; Faubourg-du-Temple (rue du); Perrot, Michel-Denis; Bernardin, Anne; serrurier
    - Contrat de mariage entre Guillaume Nicolas Philippes LEBERT demeurant rue du Temple, paroisse Saint-Nicolas des Champs, diocèse de Paris, Bourgeois de Paris et Madelaine Jeannest, demeurant rue du Temple, paroisse de Saint-Nicolas des Champs, diocèse de Paris., 31 janvier 1787; MC/ET/XX/731
      contrat de mariage; Temple (rue du); Lebert, Guillaume-Nicolas-Philippes; Jeannest, Madelaine
    - Contrat de mariage entre Philippes LEFEVRE demeurant rue de la Chaussée d'Antin, paroisse Saint-Eustache, diocèse de Paris, Bourgeois de Paris et Marie Louise Lequesne, demeurant rue du Bouloy, paroisse de Saint-Eustache, diocèse de Paris., 8 février 1787; MC/ET/XX/731
      contrat de mariage; Chaussée-d'Antin (rue de la); Lefevre, Philippes; Lequesne, Marie-Louise
    - Dépôt de pièces famille Debourg., 9 février 1787; MC/ET/XX/731
      dépôt acte célébration de mariage entre Louis Marnay, veuf de Louise Chesnon et mademoiselle Marie Debourg, paroisse Saint Georges de Neuil sous Faye, diocèse de Poitiers.
      Dépôt acte célébration de mariage entre Marcel Gabriel Blondeau, praticien et Jeanne Geneviève Françoise Debourg, paroisse, Saint Georges de Neuil sous Faye, diocèse de Poitiers.
      Dépôt du baptistaire de Geneviève Blondeau fille de Gabriel Blondeau, entreposeur de tabac et demoiselle Françoise Geneviève Debourg, paroisse Notre dame de Richelieu, diocèse de Poitiers.
      Dépôt du mortuaire de Louis Marnay, marchand, époux de Marie Debourg, paroisse Notre dame de Richelieu, diocèse de Poitiers.
      Dépôt du baptistaire de Gabriel Blondeau (second du nom), fils de Gabriel Blondeau, entreposeur de tabac et de demoiselle Françoise Geneviève Debourg, paroisse Saint Georges de Neuil sous Faye, diocèse de Poitiers.
      Dépôt acte célébration de mariage entre François Gillet, marchand et demoiselle Geneviève Blondeau, paroisse de Saint Georges de Neuil sous Faye, diocèse de Poitiers
      dépôt de pièces; acte d'état civil; Marnay, Louis; Debourg, Marie; Chesnon, Louise; Blondeau, Marcel-Gabriel; Debourg, Jeanne-Geneviève-Françoise; Blondeau, Geneviève; Blondeau, Gabriel; Debourg, Françoise-Geneviève; Gillet, François; Blondeau, Geneviève; juriste; commerçant
    - Contrat de mariage entre Jean Baptiste BRETEL demeurant rue Boucherat, paroisse Saint-Nicolas des Champs, diocèse de Paris, Bourgeois de Paris et Henriette Boucher, demeurant rue Boucherat, paroisse de Saint-Nicolas des Champs, diocèse de Paris., 13 février 1787; MC/ET/XX/731
      contrat de mariage; Bretel, Jean-Baptiste; Boucher, Henriette
    - Dépôt de pièces famille Chauvet., 24 février 1787; MC/ET/XX/731
      Dépôt du mortuaire de Charles Auguste Chauvet, procureur du Roy, avocat au siège royal de cette ville, époux de Marie Marguerite Guillaume de Beaulieu, paroisse Saint Pierre du Marché de Loudun, diocèse de Poitiers.
      Notoriété constatant que Charles Auguste Chauvet a laissé pour seuls héritiers: Auguste Chauvet et Charlote Chauvet, ses enfants mineurs.
      Notoriété constatant que que Charles Guillaume de Beaulieu, avocat au bailliage de Loudun et Marie Fournier, n'ont laissé pour seuls héritiers que Louis Charles Guillaume de Beaulieu, conseiller honoraire au bailliage de Loudun et demoiselle Marie Anne Marguerite Guillaume de Beaulieu fille majeure et feu Jean René Guillaume de Beaulieu.
      Dépôt du mortuaire de Marie Fournier, veuve de Charles Guillaume de Beaulieu, paroisse Saint Pierre du Marché de Loudun, diocèse de Poitiers
      dépôt de pièces; acte d'état civil; dépôt de pièces; notoriété; dépôt de pièces; Loudun (Vienne); Chauvet, Charles-Auguste; Guillaume de Beaulieu, Marie-Marguerite; Chauvet, Auguste; Chauvet, Charlotte; Guillaume de Beaulieu, Charles; Fournier, Marie; Guillaume de Beaulieu, Louis-Charles; Guillaume de Beaulieu, Marie-Anne-Marguerite; Guillaume de Beaulieu, Jean-René
    - Contrat de mariage entre Pierre de VERNEDE de CORNEILHAN demeurant hors de Paris, diocèse de Nîmes, Gentilhomme ordinaire de la chambre du comte d'Artois, gendarme de la garde ordinaire du Roi et Adrienne Elisabeth Bennelle veuve Cellier, demeurant aux bâtiments du Jardin du Palais Royal, paroisse de Saint-Eustache, diocèse de Paris., 18 mars 1787; MC/ET/XX/731
      contrat de mariage; Vernede de Corneilhan, Pierre de; Bennelle, Adrienne-Elisabeth; Cellier (veuve)
    - Contrat de mariage entre Jean DECAZE demeurant hors de Paris, diocèse de Agens, Receveur général des Fermes du Roi et Anne Constance Cellier, demeurant aux bâtiments neufs du du Palais Royal, paroisse de Saint-Eustache, diocèse de Paris., 22 mars 1787; MC/ET/XX/731
      contrat de mariage; Decaze, Jean; Cellier, Anne-Constance
    - Dépôt de pièces famille Porreau., 22 mars 1787; MC/ET/XX/731
      testament déposé de Pierre Louis Porreau, balayeur au château de Versailles au profit de demoiselle Marie Porreau, veuve du sieur Claude Dubourg, marchand mercier.
      Dépôt du mortuaire de Pierre Louis Porreau, ancien officier, pensionnaire du Roy, fils de feus Nicolas Porreau, cordonnier at de Marguerite Rousseau, paroisse Saint Rémy de Pignicourt, diocèse de Laon.
      Notoriété constatant les héritiers du sieur vieux garçon Porreau et ceux de Jeanne Marguerite Porreau, fille majeure: Nicolas Porreau, laboureur, et Jean Nicolas Porreau, cordonnier et Marie Porreau, veuve de Claude Dubourg, marchand mercier à Paris, ses frères et soeurs et autres
      dépôt de pièces; testament; acte d'état civil; notoriété; Versailles (Yvelines); Porreau, Pierre-Louis; Porreau, Marie; Dubourg, Claude; Porreau, Nicolas; Rousseau, Marguerite; Porreau (sieur); Porreau, Jeanne-Marguerite; Porreau, Nicolas; Porreau, Jean-Nicolas; commerçant; cordonnier; agriculteur
    - Dépôt de pièces famille Pignault des Cotereaux., 30 mars 1787; MC/ET/XX/731
      Dépôt du mortuaire de messire Edme Pignault des Cotereaux, ancien capitaine des grenadiers royaux, paroisse de Saint Jacques de Cosne sur Loire, diocèse d' Auxerre.
      Notoriété constatant les héritiers de Edme Pignault des Cotereaux: Jean Jacques Bagnay de Boisgriffon, conseiller assesseur à La Charité sur Loire et Marie Bagnay de Presle, ses neveu et nièce, paroisse Sainte Croix de Cosne sur Loire, diocèse d' Auxerre.
      Dépôt du baptistaire de Jean François Le Vache, fils de Jean Charles Le Vache, lieutenant civil et criminel de La Charité sur Loire et de Catherine Pignault, paroisse Saint Pierre de Pouilly sur Loire, diocèse d' Auxerre.
      Dépôt du mortuaire de Jean François Le Vache, fils de Jean Charles Le Vache, ancien officier d'artillerie et de dame Catherine Pigneau; Pineau, paroisse Saint-Fargeau, diocèse de Sens.
      Dépôt du mortuaire de autre Jean François Le Vache, fils de Jean Charles Le Vache, ancien officier d'artillerie et de dame Catherine Pigneau ou Pineau
      dépôt de pièces; notoriété; acte d'état civil; Pignault Des Cotereaux, Edme; Bagnay de Boisgriffon, Jean-Jacques; Bagnay de Presle, Marie; Le Vache, Jean-François; Le Vache, Jean-Charles; Pignault, Catherine; Le Vache, Jean-François (second du nom); officier (armée); lieutenant civil ou criminel (Ancien Régime)
  - Minutes. 1787, avril - juin, avril - juin 1787; MC/ET/XX/732
    - Contrat de mariage entre Joseph Marie Richard Patrice de WAL, vicomte, demeurant rue Saint-Dominique faubourg Saint-Germain, paroisse Saint-sulpice, diocèse de Paris, Officier au régiment du Roi infanterie et Marie Agathe Adélaïde Jeanne De Chabot, demeurant rue de Varenne faubourg Saint-Germain, paroisse de Saint-sulpice, diocèse de Paris., 22 avril 1787; MC/ET/XX/732
      contrat de mariage; Saint-Dominique (rue); Saint-Germain (faubourg); Varenne (rue de); Wal, Joseph-Marie-Richard-Patrice, vicomte de; Chabot, Marie-Agathe-Adélaïde-Jeanne de
    - Contrat de mariage entre Louis Alexis HAUDRICOURT demeurant rue de la Marche, paroisse Saint-Nicolas des Champs, diocèse de Paris, Cuisinier et Barbe Mercier, demeurant rue de la Marche, paroisse de Saint-Nicolas des Champs, diocèse de Paris., 1er mai 1787; MC/ET/XX/732
      contrat de mariage; Marche (rue de la); Haudricourt, Louis-Alexis; Mercier, Barbe; cuisinier
    - Contrat de mariage entre Jean Pierre Bonaventure de RUAULT, comte, demeurant rue Traversière Saint-Honoré, paroisse Saint-Roch, diocèse de Paris, Capitaine au régiment d'Auxerrois et Anne Margueritte Constance Dumolard, demeurant rue Traversière Saint-Honoré, paroisse de Saint-Roch, diocèse de Paris., 5 mai 1787; MC/ET/XX/732
      contrat de mariage; Ruault Comte, Jean-Pierre-Bonaventure, comte de; Dumolard, Anne-Margueritte-Constance
    - Dépôt inventaire du sieur Eustache Roche, bourgeois de Paris, ayant pour seule héritière: Marie Cécile Aubry, sa petite-nièce, femme de Nicolas Pierre Jacquet, garçon maçon, paroisse Saint Pierre de Montmartre à Paris, 14 mai 1787; MC/ET/XX/732
      inventaire après décès; dépôt de pièces; Montmartre (ancienne commune); Roche, Eustache; Aubry, Marie-Cécile; Jacquet, Nicolas-Pierre; maçon
    - Dépôt acte célébration de mariage entre Louis Rolland de Tremeville et demoiselle Catherine Louis Pezet de Ville Mareville, paroisse de Chatenay lès-Bagneux, diocèse de Paris, 19 mai 1787; MC/ET/XX/732
      acte d'état civil; dépôt de pièces; Rolland de Tremeville, Louis; Pezet de Ville Mareville, Catherine-Louis
    - Dépôt de pièces famille Bonneau Desroches., 30 mai 1787; MC/ET/XX/732
      Dépôt du mortuaire de demoiselle Renée Jacquine Bonneau Desroches, fille de noble homme Mathieu Bonneau Desroches, bourgeois de cette ville et de feue demoiselle Jeanne Magdelaine Vignon, paroisse Saint-Rémy de Château Gontier, diocèse d' Angers.
      Notoriété constatant le nombre des héritiers du sieur Mathieu Bonneau Desroches, époux de Magdelaine Vignon: Mathieu Jacques Bonneau Desroches, bourgeois et Denis François Bonneau de La Goussière, aussi bourgeois et dame Marie Magdelaine Bonneau, épouse de monsieur maître René Desroches, conseiller du Roy et son procureur au grenier à sel de cette ville de Château Gontier et demoiselle Renée Jacquine Bonneau des Roches et autres.
      Dépôt du mortuaire de dame Marie Renée Bonneau Desroches, trésorière de La Charité en cette ville, veuve de monsieur Jacques Collin, avocat en la sénéchaussée et présidial de Château Gontier, paroisse de Saint-Rémy, diocèse d' Angers
      dépôt de pièces; acte d'état civil; dépôt de pièces; notoriété; dépôt de pièces; Bonneau Desroches, Renée-Jacquine; Bonneau Desroches, Mathieu; Vignon, Jeanne-Magdelaine; Bonneau Desroches, Mathieu-Jacques; Bonneau de La Goussiere, Denis-François; Bonneau, Marie-Magdelaine; Desroches, René; Bonneau Desroches, Marie-Renée; Collin, Jacques
    - Dépôt de pièces famille de Sourdille., 30 mai 1787; MC/ET/XX/732
      Dépôt du mortuaire de Jean Baptiste Alexandre de Sourdille, écuyer seigneur de Courcelles, et d' Erbre paroisse de Fromentières, diocèse du Mans.
      Dépôt du mortuaire de demoiselle Magdelaine Raveneau, fille, paroisse Saint Pierre et Saint Laurent de la ville de Baugé, diocèse d' Angers.
      Notoriété constatant que Anne Françoise Raveneau, fille majeure, est la seule héritière de Madeleine Françoise Chailleu.
      Notoriété constatant le nombre des héritiers de maître Jean Baptiste Alexandre de Sourdille de Courcelles, leur oncle: noble homme Pierre Trochon et dame Marie Trochon, veuve de maître René Esnault de La Gaillardière et demoiselle Catherine Trochon
      dépôt de pièces; acte d'état civil; dépôt de pièces; notoriété; dépôt de pièces; Sourdille, Jean-Baptiste-Alexandre de (seigneur de Courcelles et d' Erbres); Raveneau, Magdelaine; Raveneau, Anne-Françoise; Chailleu, Madeleine-Françoise; Sourdille de Courcelles, Jean-Baptiste-Alexandre de; Trochon, Pierre; Trochon, Marie; Esnault de La Gaillardiere, René; Trochon, Catherine
    - Contrat de mariage entre Louis HARDIVILLE demeurant rue Neuve des Petits Champs, paroisse Saint-Roch, diocèse de Paris, Bourgeois de Paris et Marie Françoise Houet, demeurant rue Froid Manteau, paroisse de Saint-Germain l'Auxerrois, diocèse de Paris., 1er juin 1787; MC/ET/XX/732
      contrat de mariage; Neuve-des-Petits-Champs (rue); Froidmanteau (rue); Hardiville, Louis; Houet, Marie-Françoise
    - Dépôt de pièces famille Patrice., 12 juin 1787; MC/ET/XX/732
      Dépôt du mortuaire de Jean Patrice, maçon, paroisse Sainte Marguerite de l' Autel, élection de Conches.
      Notoriété constatant que Jean Patrice a laissé pour seul héritier François Patrice, son neveu, par l'intermédiaire de demoiselle Françoise Cailler, veuve dudit Jean Patrice
      dépôt de pièces; acte d'état civil; dépôt de pièces; notoriété; dépôt de pièces; Patrice, Jean; Patrice, François; Cailler, Françoise; maçon
    - Dépôt de pièces famille Guilbault., 15 juin 1787; MC/ET/XX/732
      Dépôt du mortuaire de messire Denis Jean Baptiste Guilbault, prêtre desservant la Jaillette en Anjou, paroisse de Louvaines.
      Dépôt du mortuaire de Jeanne Jacquine Guilbault, femme de honorable homme Sébastien Letellier de Covigny, paroisse de Chambellay.
      Notoriété constatant que Denis Jean Baptiste Guilbault a laissé pour héritiers: Renée Guillbault, sa soeur, veuve de René Bodart et Jeanne Jacquine Marie Letellier de Covigny, fille unique du sieur Sébastien Letellier de Covigny et de Jeanne Jacquine Marie Guilbault, soeur dudit défunt.
      Dépôt du baptistaire de Denis Jean Baptiste Guilbault, à La Jaillette en Anjou, paroisse de Louvaines.
      Dépôt du mortuaire du sieur René Bodard, époux de Renée Guilbault, paroisse de Chambellay
      dépôt de pièces; notoriété; acte d'état civil; Guilbault, Denis-Jean-Baptiste; Guilbault, Jeanne-Jacquine; Letellier de Covigny, Sébastien; Guilbault, Renée; Bodart, René; Letellier de Covigny, Jeanne-Jacquine-Marie; prêtre
    - Dépôt de pièces famille Poitras., 17 juin 1787; MC/ET/XX/732
      Dépôt du mortuaire de André Poitras; Poetras, paroisse Saint Germain des Prés à Paris.
      Dépôt du mortuaire de Marie Poitras; Poetras, paroisse de Champtocé.
      Dépôt du mortuaire de demoiselle Anne Poitras, paroisse de Champtocé.
      Notoriété constatant le nombre des héritiers des demoiselles Anne et Marie Poitras; Poitratz: le sieur François Marie Anne Poitratz, fils du sieur André Poitratz de son premier mariage avec Anne Lefebvre, et André Philippe Poitratz et Aignan Pierre Poitratz, aussi fils dudit et de son second mariage avec feue dame Anne de Boussac.
      Dépôt du baptistaire de Aignan Jean Poitras, fils de André Poitras et de Marie de Boussac, paroisse Saint Germain des Prés à Paris.
      Dépôt du baptistaire de André Etienne Jean Poitras, fils de André Poitras et de Marie de Boussac, paroisse Saint Germain des Prés à Paris
      dépôt de pièces; notoriété; acte d'état civil; Poitras, André; Poetras, André; Poitras; Poetras, Marie; Poitras, Anne; Poitratz, François-Marie-Anne; Poitratz, André; Lefebvre, Anne; Poitratz, André-Philippe; Poitratz, Aignan-Pierre; Boussac, Anne de; Poitras, Aignan-Jean; Poitras, André; Boussac, Marie de; Poitras, André-Etienne-Jean
    - Contrat de mariage entre Louis Charlemagne DAVID demeurant rue du Faubourg Montmartre, paroisse Saint-Eustache, diocèse de Paris, Maître pâtissier et Louise Françoise Le Nain, demeurant rue des Petits Carreaux, paroisse de Saint-Eustache, diocèse de Paris., 21 juin 1787; MC/ET/XX/732
      contrat de mariage; Faubourg-Montmartre (rue du); Petits-Carreaux (rue des); David, Louis-Charlemagne; Le Nain, Louise-Françoise; pâtissier
    - Dépôt de pièces famille Frain du Tremblay., 25 juin 1787; MC/ET/XX/732
      Dépôt du mortuaire de Marie Louise Frain du Tremblay, épouse de messire Charles François Pautin de Laudemon, chevalier seigneur d' Esenlard, paroisse Saint Georges sur Loire en Anjou, diocèse d' Angers.
      Dépôt du baptistaire du sieur Louis François Jean Pautin, fils de messire Charles François Pautin, chevalier de Laudémont, chevalier de Saint Louis, ancien lieutenant des vaisseaux du Roy et dame Marie Anne Louise Frain du Tremblay, paroisse Saint Maurille de la ville et diocèse d' Angers.
      Notoriété constatant que messire Jean Auguste Frain, chevalier, seigneur du Tremblay et dame Perrine Catherine Louise Denyau son épouse, tous deux décédés, n'ont laissé pour seuls héritiers que dame Marie Anne Louise Frain du Tremblay, épouse de messire Charles François Pautein de Laudémont, chevalier, seigneur de La Tesserie, ancien lieutenant des vaisseaux du Roy, et dame Catherine Frain du Tremblay, épouse de messire Louis François Lovet, chevalier, seigneur de La Romannerie et Charbot, leurs enfants, paroisse Saint-Maurille, ville et diocèse d' Angers
      dépôt de pièces; acte d'état civil; dépôt de pièces; notoriété; dépôt de pièces; Frain du Tremblay, Marie-Louise; Pautin de Laudemon, Charles-François (seigneur d'Esenlard); Pautin, Louis-François-Jean; Pautin, Charles-François (chevalier de Laudemont); Frain du Tremblay, Marie-Anne-Louise; Frain, Jean-Auguste (seigneur du Tremblay); Denyau, Perrine-Catherine-Louise; Frain du Tremblay, Marie-Anne-Louise; Pautein de Laudemont, Charles-François (seigneur de La Tesserie); Lovet, Louis-François (seigneur de Romannerie et Charbot)
    - Dépôt de pièces famille de Coriolis., 25 juin 1787; MC/ET/XX/732
      Dépôt du mortuaire de haut et puissant seigneur, messire Charles François Xavier de Coriolis, marquis d' Espinousse et de Corbons, président à mortier au parlement de cette province, et époux de très haute et très puissante dame Marie Thérèse Louise Angélique Antoinette de Montcalm Goron, paroisse de Corbières en Provence.
      Notoriété constatant que Charles François Xavier de Coriolis, marquis d' Espinouse et de Corbons, a laissé pour seuls héritiers: noble Charles Louis Alexandre de Coriolis d' Espinouse et Antoine François Xavier de Coriolis d' Espinouse, ses deux enfants mâles
      dépôt de pièces; acte d'état civil; dépôt de pièces; notoriété; dépôt de pièces; Coriolis, Charles-François-Xavier de (marquis d'Espinousse et de Corbons); Montcalm Goron, Marie-Thérèse-Louise-Angélique-Antoinette de; Coriolis d' Espinouse, Charles-Louis-Alexandre de; Coriolis d' Espinouse, Antoine-François-Xavier de
    - Dépôt de pièces famille Genay., 26 juin 1787; MC/ET/XX/732
      Notoriété constatant que Pierre Genay a laissé pour seuls héritiers: Jeanne Genay, décédée, épouse de Jean Alexis Chauvet, menuisier, laissant elle-même pour héritiers: Alexis Chauvet et Anne Chauvet, ses deux enfants mineurs, paroisse de La Trinité de la ville et diocèse d' Angers.
      Dépôt du mortuaire de Pierre Genay, menuisier, paroisse de La Trinité de la ville et diocèse d' Angers.
      Dépôt du mortuaire de Jeanne Genay, fille de Pierre Genay et de Jeanne Vivant et épouse de Jean Alexis Chauvet, paroisse de La Trinité de la ville et diocèse d' Angers.
      dépôt de pièces; notoriété; dépôt de pièces; acte d'état civil; dépôt de pièces; Genay, Pierre; Genay, Jeanne; Chauvet, Jean-Alexis; Chauvet, Alexis; Chauvet, Anne; Genay, Pierre; Vivant, Jeanne; Chauvet, Jean-Alexis; menuisier
    - Dépôt de pièces famille Guinebert., 28 juin 1787; MC/ET/XX/732
      Notoriété constatant les héritiers de Pierre Guinebert, marchand.
      Dépôt du mortuaire de Pierre Guinebert, marchand, ancien marguillier, époux de Claude Marie Huchet, paroisse Saint Pierre de la ville et diocèse d' Angers.
      Dépôt du mortuaire de demoiselle Claude Marie Guinebert, épouse de Pierre Morderet; Mordret, marchand, paroisse Sainte Marie de la ville et diocèse d' Angers.
      Notoriété constatant les héritiers de Pierre Suzanne, marchand: autre Pierre Suzanne, décédé, ainsi que son père, paroisse Saint-Pierre de la ville d'Angers et Jacques Marie Suzanne, décédé, paroisse de Cantenay en Anjou, ses deux enfants issus de son mariage avec demoiselle Claude Marie Huchet, et que lesdits enfants n'ont laissé pour héritiers que demoiselle Anne Rousseau, épouse du sieur Claude Chezeau, maître vitrier en cette ville, et avant veuve de Thomas Payen, et demoiselle Charlotte Rousseau, veuve du sieur Antoine Courtin, et autres
      dépôt de pièces; notoriété; dépôt de pièces; acte d'état civil; dépôt de pièces; Guinebert, Pierre; Huchet, Claude-Marie; Guinebert, Claude-Marie; Morderet; Mordret, Pierre; Suzanne, Pierre; Suzanne, Pierre (autre); Suzanne, Jacques-Marie; Huchet, Claude-Marie; Rousseau, Anne; Chezeau, Claude; Payen, Thomas; Rousseau, Charlotte; Courtin, Antoine; commerçant; vitrier
  - Minutes. 1787, juillet - septembre, juillet - septembre 1787; MC/ET/XX/733
    - Contrat de mariage entre Simon de BÉRIL, chevalier, demeurant rue de l'Echelle Saint-Honoré, paroisse Saint-Roch, diocèse de Paris, Lieutenant colonel de dragons et Jeanne Marie D'Arnay veuve Binet, deumeurant hors de Paris, paroisse hors de Paris, diocèse non identifié., 2 juillet 1787; MC/ET/XX/733
      contrat de mariage; Echelle (rue de l'); Béril, Simon de, chevalier; Arnay, Jeanne-Marie D'; officier (armée)
    - Contrat de mariage entre Sébastien JAUD demeurant rue du Dauphin, paroisse Saint-Roch, diocèse de Paris, Bourgeois de Paris et Marie Margueritte Boutet, demeurant rue d'Anjou faubourg Saint-Honoré, paroisse de La Madelaine en la Ville l'Evêque, diocèse de Paris., 9 juillet 1787; MC/ET/XX/733
      contrat de mariage; Dauphin (rue du); Anjou (rue d'); Saint-Honoré (faubourg); Jaud, Sébastien; Boutet, Marie-Margueritte